臺灣板橋地方法院刑事判決　　　　　　　　　　　　　九十年度易字第三六三二號
　　公　訴　人　臺灣板橋地方法院檢察署檢察官
　　被　　　告　甲○○
右列被告因違反臺灣地區與大陸地區人民關係條例案件，經檢察官提起公訴（九十年
度偵字第一六○九八號），本院判決如左：
    主  文
甲○○違反不得僱用大陸地區人民在臺灣地區從事未經許可之工作之規定，科罰金新
臺幣壹萬元，如易服勞役，以銀元佰元即新臺幣玖佰元折算壹日。
    事  實
一、甲○○明知朱繼萍係來台探親之大陸地區人民，亦明知不得僱用大陸地區人民從
    事未經許可之工作，竟未經許可自民國九十年八月七日起，以提供膳食為對價而
    予以僱用，在其經營之位於臺北縣五股鄉○○路○段九十三號之小吃店內，從事
    販賣飲食之工作，迄於同年八月十四日上午十一時二十分許，朱繼萍獨自一人在
    店內工作時，為警當場查獲。
二、案經臺北縣警察局蘆洲分局報請臺灣板橋地方法院檢察署檢察官偵查起訴。
    理  由
一、訊據被告甲○○矢口否認有何非法僱用大陸地區人民之犯行，辯稱：朱繼萍白天
    沒有事情，常常到伊店裡聊天，那時因伊丈夫生病，伊早上十點多要去市場補貨
    ，請朱繼萍幫忙看一下，約一、兩個小時，這樣約有五、六天，因朱繼萍幫伊顧
    店，所以才免費讓她在店裡用餐，伊並未僱用朱繼萍云云。經查：右揭事實業據
    被告於警訊時坦承不諱，且經證人朱繼萍於警訊時證述明確，此外，復有臨檢紀
    錄表、朱繼萍之中華民國臺灣地區旅行證影本各一件在卷可憑，是被告確有僱用
    大陸地區人民朱繼萍從事未經許可工作之事實至明。被告嗣後翻異前詞，謂只是
    請朱繼萍幫忙看一下店，每天約一、兩個小時，並未僱用朱繼萍云云，無非事後
    卸責之詞，不足採信，本件事證明確，被告犯行堪予認定。
二、核被告所為，係違反臺灣地區與大陸地區人民關係條例第十五條第四款之規定，
    應依同條例第八十三條第一項僱用大陸地區人民從事未經許可之工作之罪論處。
    爰審酌被告為圖經營之便，任意非法僱用大陸地區人民，既減損臺灣地區人民就
    業機會與權利，衝擊經濟秩序，亦有危害社會治安之虞，應予非難，兼衡其無不
    良素行，僱用人數僅有一人，所生實害非鉅，及犯罪後態度等一切情狀，量處如
    主文所示之刑，並諭知易服勞役之折算標準。
據上論結，應依刑事訴訟法第二百九十九條第一項前段，臺灣地區與大陸地區人民關
係條例第八十三條第一項，刑法第十一條前段、第四十二條第二項，罰金罰鍰提高標
準條例第二條，現行法規所定貨幣單位折算新臺幣條例第二條，判決如主文。
本案經檢察官侯靜雯到庭執行職務。
中      華      民      國    九十一    年      一      月      十      日
                                臺灣板橋地方法院刑事第五庭
                                    法  官    戴   嘉   清
右正本證明與原本無異
如不服本判決應於送達後十日內向本院提出上訴狀
                                    書記官    陳   春   銘
中      華      民      國    九十一    年      一      月       十     日
附錄本案論罪科刑法條全文：
臺灣地區與大陸地區人民關係條例第十五條
左列行為不得為之：
一、使大陸地區人民非法進入臺灣地區。
二、招攬臺灣地區人民未經許可使之進入大陸地區。
三、使大陸地區人民在臺灣地區從事未經許可或與許可目的不符之活動。
四、僱用或留用大陸地區人民在臺灣地區從事未經許可或與許可範圍不符之工作。
五、居間介紹他人為前款之行為。
臺灣地區與大陸地區人民關係條例第八十三條
違反第十五條第四款或第五款規定者，處二年以下有期徒刑、拘役或科或併科新台幣
三十萬元以下罰金。
意圖營利而違反第十五條第五款規定者，處三年以下有期徒刑、拘役或科或併科新台
幣六十萬元以下罰金。
以犯前項之罪為常業者，處五年以下有期徒刑，得併科新臺幣六十萬元以下罰金。
法人之代表人、法人或自然人之代理人、受僱人或其他從業人員，因執行業務犯前三
項之罪者，除處罰行為人外，對該法人或自然人並科以前三項所定之罰金。但法人之
代表人或自然人對於違反之發生，已盡力為防止行為者，不在此限。
